# 现金流量表主表中三项活动现金流量净额之和是否包括现金等价物的净增加额？

提问人：7847748 时间：2019-05-09 13:11:45
1 、请教陈老师，现金流量表主表中经营活动现金流量净额、投资活动现金流量金额、筹资活动现金流量净额之和是否应该包括现金等价物的净增加额？
2 、比如购买三个月内到期的债权投资 100 万，在现金流量表主表中投资活动支付的现金 100 万，现金流量表三项活动现金流量净额之和为-100 万。
主表下方现金及现金等价物物增加额为现金增加额-100 万 + 现金等价物增加额 100 万 =0 万。 这样导致三项活动现金流量之和-100 万与主表下方现金及现金等价物物增加额 0 万不等，是否正常？@chenyiwei

回答人：chenyiwei
现金流量表主表的编制基础是 “现金及现金等价物”。以现金购买属于现金等价物的短期投资，在现金流量表正表中并不反映。所以你理解的 “在现金流量表主表中投资活动支付的现金 100 万，现金流量表三项活动现金流量净额之和为-100 万。” 是不恰当的。这种情况对现金流量表正表中的各个项目应该都是没有影响的。

提问人：呼叫帮助 时间：2019-05-15 12:10:52
陈版，您的意思是购买三个月内到期的债权投资 100 万，在现金流量表主表中不需要反映到投资活动支付的现金 100 万？

回答人：chenyiwei
是。条件是该项债权投资满足被认定为现金等价物的条件。